【裁判字號】    96,上訴,2100
【裁判日期】    970624
【裁判案由】    偽造文書等
【裁判全文】
臺灣高等法院臺中分院刑事判決        96年度上訴字第2100號
上  訴  人
即  被  告  甲○○
上  訴  人
即  被  告  丙○○
                    2弄28號.
選任辯護人  武忠森律師
上列上訴人因偽造文書等案件，不服臺灣臺中地方法院96年度訴
字第218號中華民國96年6月25日第一審判決（起訴案號：臺灣臺
中地方法院檢察署95年度偵續字第81號），提起上訴，本院判決
如下：
    主  文
原判決撤銷。
丙○○、甲○○共同行使偽造私文書，足以生損害於他人，各處
有期徒刑捌月，各減為有期徒刑肆月，如易科罰金，以銀元佰
元（即新臺幣玖佰元）折算壹日。如臺灣臺中地方法院檢察署九
十三年度發查字第三一二七號偵查卷宗第六頁所示支票背面偽造
之「丁○○」署押壹枚，沒收。
    事  實
一、丙○○、甲○○原經營兆惠國際企業有限公司（下稱兆惠公
    司）。兆惠公司於民國九十二年間，擬在臺中縣靜宜大學內
    開設便利商店，因資金不足，遂由丙○○出面遊說丁○○投
    資，丁○○認該投資案大有商機而允諾參與。迨於同年九月
    五日（起訴書誤載為九月二日），丙○○稱其姪女張恒珊亦
    有意願參與投資，遂拿出上有張恒珊簽名之「公司設立協議
    書」一份予丁○○過目，丁○○同意後，即以其子劉信甫名
    義與甲○○簽約於該「公司設立協議書」上，約定設立宇盛
    國際有限公司，開發各大學便利商店經營場地；丁○○並與
    甲○○至臺中市○村路上之合作金庫美村分行開立共同帳戶
    （戶名：甲○○、丁○○，帳號：00000000000
    00）。之後，丙○○對丁○○稱靜宜大學便利商店案已得
    標，要求丁○○依約支付投資款，丁○○遂於九十二年十月
    一日，在臺中縣太平市○○路一○九號其自行開設之便利商
    店內，將面額新臺幣（下同）五十萬元之支票一紙（付款人
    ：匯豐銀行臺中分行，發票日：九十二年十月三日，受款人
    ：甲○○、丁○○）交付予丙○○、甲○○，約定靜宜大學
    之便利商店開工後始得動支。詎甲○○、丙○○於取得上開
    支票後，因先前二人所投資之臺中技術學院便利商店（起訴
    書誤載為臺中師範學院便利商店）虧損嚴重，竟基於意圖為
    自己不法所有之犯意聯絡，欲挪用上開款項以填補臺中技術
    學院便利商店之虧損，遂於九十二年十月八日一同至上海匯
    豐銀行臺中分行，由甲○○進入銀行內兌現上開支票，然因
    上開支票之受款人為甲○○及丁○○二人，須甲○○及丁○○共同背書方能兌現，甲○○遂將上開支票交予在外等待之
    丙○○，二人並共同基於偽造私文書之犯意聯絡，由丙○○
    在該支票背面偽造「丁○○」之署押一枚，再交予甲○○進
    入銀行提示兌現五十萬元款項，而共同將該五十萬元變易持
    有為所有，予以侵占入己，用來清償臺中技術學院便利商店
    所生之各種債務，足以生損害於丁○○本人。嗣靜宜大學便
    利商店投資案因用地不符相關法規規定而無法開工，丁○○
    復又發覺該支票竟已遭提示，始察覺有異，經向丙○○質問
    ，甲○○便開立面額三十萬元、二十萬元之支票各一紙，由
    丙○○轉交甲○○以為抵償，然均告跳票；丁○○因而提出
    告訴。
二、案經丁○○訴由臺灣臺中地方法院檢察署檢察官偵查起訴。
    理  由
一、訊據被告丙○○固坦承有與被告甲○○一同至上海匯豐銀行
    臺中分行提示上開支票，並在上開支票上簽立「丁○○」署
    押，惟矢口否認有何侵占及偽造文書犯行，辯稱：上開五十
    萬元支票為投資各大學便利商店股款，並不僅限用於靜宜大
    學便利商店之開工款，且告訴人丁○○同意被告甲○○領取
    系爭支票金額，當然有授權伊在上開支票背面填寫「丁○○
    」署押云云。訊據被告甲○○固坦承有提示上開支票並領取
    五十萬元，惟矢口否認有何侵占及偽造文書犯行，辯稱：當
    初與告訴人簽約，是要投資各大學便利商店，也包括臺中技
    術學院便利商店，所以五十萬元是用來支付臺中技術學院便
    利商店的資金，上開支票背面的「丁○○」簽名是被告丙○○簽的，伊有打電話問告訴人可否由被告丙○○代簽，告訴
    人說可以，伊才拿給被告丙○○代簽云云。然查：
  (一)被告二人雖辯稱當初設立宇盛國際有限公司是要投資各大學
    之便利商店，也包括投資之前已設立的臺中技術學院便利商
    店云云，惟告訴人對此有所爭執，於原審審理時以證人身分
    證稱：當初是要在簽約之後開發各大學的便利商店，且談的
    時候只有談到靜宜大學，伊想說他們已經取得靜宜大學的標
    案，所以初衷就是開發靜宜大學的案子，簽約之前設立的臺
    中技術學院便利商店債務怎麼可以要伊負責等語（參見原審
    卷第一一一頁），雙方對「公司設立協議書」上之契約標的
    各執一詞，何者為真，即值推究。而本院觀諸卷附告訴人與
    被告二人簽立之「公司設立協議書」（參見發查卷第四頁）
    ，其第一點記載「公司設立：立約人（即公司發起人）同意
    開設宇盛國際有限公司，開發各大學（校外地點次之）便利
    商店經營場地，以加盟臺灣地區五大超商系統進行營運管理
    」，明確表示宇盛國際有限公司設立宗旨是「開發」各大學
    便利商店，既然使用「開發」一詞，表示是對尚未設立之便
    利商店「開設且發展」，已設立營運之便利商店有何「開發
    」狀況可言；且被告丙○○於原審審理時亦供稱：九十二年
    九月五日與告訴人簽立協議書時，臺中技術學院便利商店已
    經營運等語（參見原審卷第一二六頁），故投資之前已由被
    告甲○○設立的臺中技術學院便利商店並非上開「公司設立
    協議書」之合作標的甚明。又被告二人若有與告訴人達成投
    資臺中技術學院便利商店之合意，此一投資標的明確，且為
    契約重要事項，理應會記載於「公司設立協議書」上，以明
    雙方權利義務關係，惟該「公司設立協議書」並沒有雙方投
    資臺中技術學院便利商店相關文字說明，亦未有分紅方式、
    經營模式等約定，顯與常理不符；再者，證人張恒珊於偵查
    中具結證稱：告訴人有無投資臺中技術學院便利商店，伊不
    清楚等語（參見偵續卷第五九頁），則證人張恒珊、告訴人
    均為宇盛國際有限公司之股東，若宇盛國際有限公司之投資
    標的有臺中技術學院便利商店，身為宇盛國際有限公司股東
    之證人張恒珊，為何不清楚同是宇盛國際有限公司股東之告
    訴人有無投資臺中技術學院便利商店？足見被告二人空言辯
    稱：成立宇盛國際有限公司包括投資之前已設立的臺中技術
    學院便利商店云云，顯係臨訟飾卸之詞，要無可採。因此，
    宇盛國際有限公司之投資標的既不包含臺中技術學院便利商
    店，被告二人即不得以告訴人開立之五十萬元支票款用來清
    償臺中技術學院便利商店債務。
  (二)被告二人辯稱：告訴人有來過臺中技術學院便利商店看報表
    ，且派一名女生來臺中技術學院便利商店擔任實習店長，所
    以告訴人有投資臺中技術學院便利商店云云，然告訴人於原
    審審理時證稱：該名女生是伊離職員工，因她家住龍井，且
    她有興趣開設便利商店，所以伊介紹她到臺中技術學院便利
    商店實習等語（參見原審卷第一一三、一一六頁）。雙方就
    此又各執一詞，惟單以觀看報表或人力派遺之客觀事實，實
    難就此直接認定係因告訴人投資臺中技術學院便利商店所致
    ，蓋債務糾葛或親友請託，均有可能造成上述客觀事實，在
    被告二人未能提出告訴人投資臺中技術學院便利商店之具體
    事證，且卷內又無宇盛國際有限公司投資標的包含臺中技術
    學院便利商店之相關證明，尚難單憑被告二人上開客觀事實
    之描述，即為告訴人有投資臺中技術學院便利商店之認定。
    又被告甲○○請求原審傳訊張恒珊以證明告訴人有到臺中技
    術學院便利商店看報表，且派一名女生來臺中技術學院便利
    商店擔任實習店長等情，然因前述理由，且張恒珊亦於偵查
    中證稱：告訴人有無投資臺中技術學院便利商店，伊不清楚
    等語（參見偵續卷第五九頁），是本院認張恒珊對告訴人有
    無投資臺中技術學院便利商店之爭點，無法釐清，故無傳訊
    之必要，併予敘明。
  (三)被告二人辯稱：五十萬元票款是被告投資之入股金云云。然
    告訴人於原審審理時以證人身分證稱：被告二人到伊店內告
    知已經取得靜宜大學的標案，被告丙○○說動工要用錢，但
    是因為被告甲○○是被告丙○○介紹給伊認識的，伊原本不
    認識被告甲○○，所以伊就開一張票，上面寫伊跟被告甲○○的名字，用意是防止被盜領，而該五十萬元的票款是要存
    入伊跟甲○○的聯名戶頭裡面，那是共同戶頭，每個人都要
    把錢存入共同戶頭，要動工時大家簽名才能把錢領出來用，
    因為伊當時在上班，且存摺在被告甲○○那裡，所以伊開票
    請被告甲○○把錢存入共同戶頭內等語（參見原審卷第一一
    二頁），且觀諸告訴人在上開支票之受款人上刻意填寫告訴
    人及被告甲○○的姓名，顯見告訴人於交付上開支票予被告
    二人時，並未同意由被告二人立刻向銀行提示兌現，否則告
    訴人直接在受款人處填寫被告甲○○姓名即可，何須再填寫
    告訴人之姓名？告訴人如此刻意之作為，顯見須待特定事由
    成就後，再由告訴人背書簽名方能提示上開支票，是告訴人
    稱係上開支票票款為靜宜大學便利商店之開工款，當可認定
    。至被告丙○○於偵查中提出之字據影本（參見偵字卷第六
    五頁），其內雖記載「茲收到甲○○先生支票貳張，做為退
    還本人九十二年十月借予甲○○先生之伍拾萬元正」等語，
    然告訴人於原審審理時證稱：當時上開支票被領走，伊一直
    向被告二人催討，叫他們動工或把錢還給伊，但因遲遲無法
    動工，被告丙○○就約伊到臺中市○○路家樂福賣場附近之
    統一便利商店前，被告丙○○拿二張被告甲○○的支票給伊
    ，說要退還他們領走的五十萬元，這五十萬元不是借款，伊
    當時沒有想那麼多，只要被告二人把錢拿給伊就好等語（參
    見原審卷第一一四頁），且被告甲○○於原審審理時亦陳稱
    ：因為告訴人一直要求退款，伊才先用伊的支票代墊作為退
    股金等語（參見原審卷第一二○頁），因此上開五十萬元票
    款應非告訴人借予被告二人之借款，該字據並不影響本院對
    上開五十萬元票款為靜宜大學開工款之認定。
  (四)被告丙○○於原審審理時辯稱：合作金庫美村分行之被告甲○○與告訴人聯名帳戶，係為存入各店營運獲利云云，惟對
    於告訴人與被告甲○○聯名戶之用途，又與告訴人於原審審
    理時以證人身分證稱：每個人都要把錢存入共同戶頭，要動
    工時大家簽名才能把錢領出來用，防止盜領等語（參見原審
    卷第一一二、一一九頁）不同。然被告丙○○於原審審理時
    辯稱：九十二年年底並沒有將臺中技術學院盈餘存入聯名帳
    戶，因為沒有獲利云云（參見原審卷第一二七頁），且被告
    甲○○於原審審理時辯稱：臺中技術學院便利商店才開半年
    而已，不可能那麼快有獲利云云（參見原審卷第一三二頁）
    ，則當時既無盈餘可供分配，為何還去設立聯名帳戶用以分
    配盈餘，被告二人所辯顯有矛盾，且盈餘分配之後應可直接
    存入告訴人個人帳戶，為何還要多此一舉存入與被告甲○○
    之聯名帳戶？是被告二人所辯，與常情不符，顯非可採，告
    訴人所述成立聯名帳戶係將開工款存入防止盜領等語，堪信
    為真。聯名帳戶既係存入開工款待日後靜宜大學便利商店開
    工之用，被告二人提示上開支票，竟未將票款存入前揭聯名
    帳戶，以明資金使用流向，反任意使用票款，規避監察，足
    認被告二人已有不法所有之意圖。
  (五)被告甲○○於原審行準備程序時自承：這五十萬元伊用在臺
    中技術學院便利商店等語（參見原審卷第六二頁），且被告
    甲○○於偵查中提出之刑事答辯狀亦提到「被告（甲○○）
    確有依約經營便利商店，其總共花費至少在二百六十六萬四
    千零四十元，其中五十萬元為丁○○所出資」等語（參見他
    字卷第八、九頁），而觀諸被告甲○○該答辯狀所提出經營
    便利商店支出之驗收單、報價單、發票等證據，其客戶名稱
    或為臺中技術學院或為卡娜蓮商行（同上卷第一五至三三頁
    ），均非靜宜大學便利商店，足見被告甲○○於原審準備程
    序時供承提示之五十萬元票款用於臺中技術學院便利商店等
    語為真。被告甲○○雖於原審審理時改稱：這五十萬元用於
    臺中技術學院便利商店及靜宜大學便利商店押標金二十萬元
    云云（參見原審卷第一三○頁），然本院遍查全卷，並無此
    五十萬元用以支付靜宜大學便利商店押標金二十萬元之相關
    證明，且被告甲○○又辯稱：押標金二十萬元是向陳坤燕借
    的，伊要還給陳坤燕云云（同上頁），縱被告甲○○事後有
    將此五十萬元票款中之二十萬元，辯以用以償還陳坤燕之借
    款，然此為被告甲○○用來處理與陳坤燕間之債務問題，亦
    與靜宜大學便利商店之開工款無關，且亦不足採信。從而，
    被告甲○○未經告訴人同意，將用以支付靜宜大學便利商店
    開工款之五十萬元票款，用來支付其所經營之臺中技術學院
    便利商店債務，顯係將此五十萬元易持有為所有，而侵吞入
    己，其侵占之犯行，堪以認定。又被告丙○○明知靜宜大學
    便利商店尚未開工，並不得動用上開支票票款，猶與被告甲○○一同至上海匯豐銀行臺中分行提示上開支票，又未經告
    訴人同意在支票背面偽造「丁○○」署押以利被告甲○○提
    示（偽造文書部分詳如後述），已與被告甲○○有侵占之犯
    意聯絡，並直接參與侵占之犯行，應以侵占之共同正犯論處
    。又被告二人未經告訴人同意，將告訴人上開款項五十萬元
    侵占入己，自係損害告訴人，被告所辯「告訴人並無損害，
    非本件之被害人。」云云，所辯為卸責之詞亦無足採。
  (六)告訴人指稱：伊沒有同意被告二人在支票背面簽立伊姓名，
    被告二人也沒有打電話向伊確認等語；而被告二人於原審審
    理時卻辯稱：告訴人於發票日前一、二天，有將五十萬元款
    項匯入上海匯豐銀行帳戶，故告訴人同意被告甲○○領取上
    開支票款項，且在提示上開支票票款時，亦有打電話向告訴
    人確認云云。然被告丙○○於警詢中辯稱：伊不知道告訴人
    所開立上開五十萬元支票遭被告甲○○冒簽姓名，伊也沒有
    參與云云（參見他字卷第五頁），又於偵查中辯稱：（問：
    知道那張票是何人領走？）財務部分伊沒有經手，所以那筆
    錢不是告訴人領走，就是被告甲○○領走云云（參見偵字卷
    第六三頁），被告甲○○則於偵查中辯稱：（問：上面之丁○○簽名是誰簽的？）票本來就有了，票是被告丙○○拿給
    伊的云云（參見偵續卷第六○頁），若被告二人有打電話給
    告訴人，經告訴人同意後，由被告丙○○在支票背面簽立「
    丁○○」署押，大可一開始在警詢、偵查時即提出此一抗辯
    ，以釐清責任，何須閃爍其詞，相互推諉；且告訴人若同意
    被告二人提示上開支票，應在受款人上直接寫上被告甲○○
    姓名，或在支票背面背書，以利被告二人提示，又何須被告
    丙○○代簽其名？況告訴人在上開支票之受款人上刻意填寫
    告訴人及被告甲○○的姓名，顯見告訴人希望在該支票提示
    前，能再經其親自背書確認，怎會因被告甲○○打一通電話
    即同意由被告丙○○代簽？是被告二人空言辯稱有打電話得
    到告訴人同意云云，顯非可採。被告甲○○未經告訴人同意
    將上開支票拿給被告丙○○，由被告丙○○在上開支票背面
    偽造「丁○○」署押，被告甲○○再拿該支票向銀行提示，
    被告二人顯有犯意聯絡及行為分擔，渠等二人共同偽造私文
    書之犯行，堪以認定。至告訴人通知匯豐銀行轉存款項，僅
    係預備支付上開票款之行為，在告訴人確認用途而於上開支
    票背書前，銀行均可拒絕支付該票款，因此不得以告訴人轉
    存款項而推論告訴人同意被告二人在上開支票上代為背書。
  (七)此外，並有公司設立協議書影本一份、上開支票正反面影本
    一紙、臺中縣政府工務局九十三年三月三日工建字第○九三
    ○○四一三六七號函、靜宜大學九十五年七月二十五日靜大
    總務（六）字第○九五○○○○一一○七號函、被告甲○○
    事後開立之二張支票正反面影本及退票理由單二紙、勤利室
    內裝修設計有限公司臺中技術學院全家便利商店裝修工程驗
    收單影本二份、宇泰廣告工程有限公司臺中技術學院全家便
    利商店報價單影本一紙、新企科技服務股份有限公司臺中技
    術學院全家便利商店報價單影本及發票影本各一紙、禾昇冷
    凍空調工程有限公司臺中技術學院全家便利商店報價單影本
    及合約書影本各一紙、長合工程有限公司臺中技術學院全家
    便利商店水電工程驗收單影本一份、泰山自動門企業社臺中
    技術學院全家便利商店估價單影本一紙、力霸工業有限公司
    開給卡娜蓮商行發票影本一紙、明細單影本一紙、收據影本
    一紙、有限責任國立臺中技術學院員生消費合作社委託合約
    書影本一份、全家便利商店加盟草約書影本一份、告訴人丁○○及被告甲○○於偵查中當場書寫姓名筆跡資料、上海匯
    豐銀行告訴人理財專戶對帳單影本一份、香港商香港上海匯
    豐銀行股份有限公司九十四年五月十一日（94）港銀（總）
    字第○九九四號函、香港商香港上海匯豐銀行股份有限公司
    九十四年六月九日（94）港銀（總）字第一二七○號函、香
    港商香港上海匯豐銀行股份有限公司九十四年九月十九日（
    94）港銀（中）字第○○一○一號函在卷可稽，本案事證已
    臻明確，被告二人犯行洵堪認定，應依法論科。
二、論罪科刑部分：
  (一)按在支票背面偽造他人之署押，以為背書，其偽造支票背書
    ，在票據法上係表示對支票負擔保責任之意思，為法律規定
    之文書，並非依習慣表示一定用意之證明，而其此項行為，
    足以生損害於他人，故應成立偽造私文書罪（最高法院七十
    年臺上字第二一六二號判例意旨參照），查被告二人明知未
    得告訴人同意，擅自在上開支票背面偽造「丁○○」署押一
    枚，而背書提示上開支票，並將票款侵占入己，核渠等所為
    係犯刑法第二百十六條、第二百十條行使偽造私文書罪，同
    法第三百三十五條第一項侵占罪。
  (二)被告二人就偽造私文書及侵占犯行，均有犯意聯絡及行為分
    擔，為共同正犯。
  (三)上開支票背面所偽造「丁○○」署押，為構成該私文書之一
    部，不另構成偽造署押罪；被告二人在偽造前揭支票「丁○○」背書後，向銀行提示而達行使，偽造之低度行為為行使
    之高度行為所吸收，亦不另論罪。
  (四)被告二人所犯行使偽造私文書罪及侵占罪間，有方法目的之
    牽連關係，應依修正前刑法第五十五條之規定，從一重之行
    使偽造私文書罪處斷。被告犯罪時間在中華民國96年4月24
    日以前，合於減刑條件，應予以減刑，爰依中華民國96年罪
    犯減刑條例第2條第1項第3款予以減刑。
  (五)原審認上訴人罪證明確，予以論罪科刑，固非無見，惟查原
    審未及依上開中華民國96年罪犯減刑條例予以減刑，尚有未
    洽。被告上訴否認犯罪指摘原判決不當，雖無理由，惟原判
    決既有可議，即無可維持，自應由本院加以撤銷改判。爰審
    酌被告二人不思循以正當管道維持商店營運，圖以侵占他人
    之財物來填補已身財務虧損，並偽造告訴人背書於上開支票
    上，造成告訴人財產上損害，且尚未能與告訴人達成和解，
    暨渠等犯罪之動機、目的、手段、犯罪所得多達五十萬元，
    犯後未見悔意，態度欠佳等一切情狀，各量處如主文第二項
    所示之刑，及減得之刑，併諭知易科罰金折算之標準，以示
    懲儆。
  (六)系爭支票上偽造之「丁○○」署押一枚，雖未扣案，但無證
    據證明業已滅失，應依刑法第二百十九條之規定，予以宣告
    沒收。
三、又被告行為後，刑法第28條於94年2月2日修正公布，並於
    95年7 月1日施行，修正後刑法第28條規定：「二人以上共
    同『實行』犯罪之行為者，皆為正犯。」，與修正前第28條
    規定：「二人以上共同『實施』犯罪之行為者，皆為正犯。
    」，二者法律條文規定，形式有所變更，且修正後，剔除完
    全未參與犯罪相關行為之「實行」的「陰謀共同正犯」及「
    預備共同正犯」（即司法院31年9月9日院字第2404號），故
    有行為可罰性要件之實質變更，而有依刑法第2條第1項規定
    之法律變更之情事發生，惟本件被告二人參與者為構成要件
    事實行為，經比較本件法律適用之結論均屬一致，即不論適
    用修正前、後刑法第28條之規定，本件被告均成立共同正犯
    ，新法未對行為人有利，故依刑法第2條第1項前段之規定，
    應適用修正前刑法第28條之規定。查被告行為後，修正公
    布之刑法，自95年7月1日施行，修正後之刑法刪除第55條關
    於牽連犯之規定。本件被告所犯上開二罪具有牽連犯之關係
    ，依修正前即行為時之規定，應從一重之罪處斷；依修正後
    之刑法既已刪除牽連犯之規定，則所犯上述各罪應依數罪併
    罰之規定分論併罰。比較新舊法之規定，修正後之規定並非
    較有利於被告，依刑法第2條第1項之規定，應適用行為時之
    法律，即適用修正前刑法第55條牽連犯之規定，從一重之罪
    處斷刑法第三十三條第五款有關罰金刑部分，在新法部分
    係規定為罰金：新臺幣一千元以上，以百元計算之。而舊法
    時則係規定為罰金：一元以上。經比較修法前後之規定，應
    認修正前刑法第三十三條第五款之規定，對行為人有利。故
    依刑法第二條第一項前段規定，本案關於法定刑罰金部分，
    自應適用行為時之法律即修正前刑法第三十三條第五款規定
    決定其罰金部分之法定刑。再按行為後法律有變更者，適
    用行為時之法律。但行為後之法律有利於行為人者，適用最
    有利於行為人之法律，刑法第2條第1項定有明文。而被告於
    犯罪時之刑法第41條第1項前段規定：「犯最重本刑為5年以
    下有期徒刑以下之刑之罪，而受6個月以下有期徒刑或拘役
    之宣告，因身體、教育、職業、家庭之關係或其他正當事由
    ，執行顯有困難者，得以1元以上3元以下折算一日，易科罰
    金。」又被告行為時之易科罰金折算標準，修正前罰金罰鍰
    提高標準條例第2條前段（現已刪除）規定，就其原定數額
    提高為100倍折算1日，則本件被告行為時之易科罰金折算標
    準，應以銀元300元折算1日，經折算為新臺幣後，應以新臺
    幣900元折算為1日。惟95年7月1日修正公布施行之刑法第41
    條第1項前段則規定：「犯最重本刑為五年以下有期徒刑以
    下之刑之罪，而受六個月以下有期徒刑或拘役之宣告者，得
    以新臺幣一千元、二千元或三千元折算一日，易科罰金。」
    比較修正前後之易科罰金折算標準，以95年7月1日修正公布
    施行前之規定，較有利於被告，則應依刑法第2條第1項前段
    ，適用修正前刑法第41條第1項前段規定，定其折算標準。
據上論結，應依刑事訴訟法第三百六十九條第一項前段、第三百
六十四條、第二百九十九條第一項前段、刑法第二條第一項前段
、（修正前）第二十八條、第二百十六條、第二百十條、第三百
三十五條第一項、（修正前）第五十五條、（修正前）第四十一
條第一項前段、第二百十九條，（修正前）罰金罰鍰提高標準條
例第一條前段、第二條，中華民國96年罪犯減刑條例第二條第一
項第三款、第七條、第九條，判決如主文。
本案經檢察官乙○○到庭執行職務。
中    華    民    國    97    年    6     月    24    日
            刑事第二庭  審判長法  官  李  璋  鵬
                              法  官  胡  忠  文
                              法  官  蕭  錦  鍾
上列正本證明與原本無異。
如不服本判決應於收受本判決後10日內向本院提出上訴書狀，其
未敘述上訴理由者，並得於提起上訴後10日內向本院補提理由書
狀（均須按他造當事人之人數附繕本）「切勿逕送上級法院」。
                              書記官  蕭  訓  慧
中    華    民    國    97    年    6     月    24    日
附錄論罪科刑法條
刑法第二百十條
偽造、變造私文書，足以生損害於公眾或他人者，處五年以下有
期徒刑。
刑法第二百十六條
行使第二百十條至第二百十五條之文書者，依偽造、變造文書或
登載不實事項或使登載不實事項之規定處斷。
刑法第三百三十五條第一項
意圖為自己或第三人不法之所有，而侵占自己持有他人之物者，
處五年以下有期徒刑、拘役或科或併科一千元以下罰金。


司法院資訊處製作；財團法人民間司法改革基金會備份。
